臺灣高雄地方法院交通事件裁定　　　　100年度交聲字第738號
原處分機關　交通部公路總局嘉義區監理所雲林監理站
異　議　人
即受處分人　馬瑞均原名馬旭生.
上列異議人即受處分人因聲明異議案件，對於交通部公路總局嘉
義區監理所雲林監理站民國99年12月7日所為之處分（原處分：
雲監裁字第裁72-Z4A006815號），聲明異議，本院裁定如下：
    主  文
異議駁回。
    理  由
一、原處分意旨略以：異議人即受處分人（下稱異議人）馬瑞均
    （原名：馬旭生）於民國99年10月26日14時37分許，駕駛車
    號569-ZX號營業貨運曳引車，行經國道一號南下267 公里處
    ，載運危險物品運送人員不遵守有關安全規定，爰依道路交
    通管理處罰條例第29條第1 項第3 款規定，裁處異議人罰鍰
    新臺幣（下同）4500元，並依同條例第63條第1 項第2 款之
    規定記違規點數2 點等語。
二、異議意旨略以：異議人於嘉義交流道變換中線車道超車，至
    國道一號南下266.2 公里處即變換至外線車道，異議人駕駛
    上開車輛在國道中線車道並未超過1公里，並未違規云云。
三、按車輛裝載危險物品行經高速公路時，應行駛外側車道，並
    禁止變換車道，其未依規定路線行駛者，處汽車駕駛人3000
    元以上9000元以下罰鍰，並責令改正或禁止通行，道路交通
    安全規則第84條第1 項第17款、道路交通管理處罰條例第29
    條第1 項第3 款定有明文。
四、經查：
  (一)異議人於前揭時、地，駕駛前揭營業貨運曳引車，拖掛
    V5-35 號拖車，裝載危險物品（汽油）而未依規定路線行駛
    之違規事實，有內政部警政署國道公路警察局舉發違反道路
    交通管理事件通知單、交通部公路總局嘉義區監理所雲林監
    理站反道路交通管理事件裁決書、內政部警政署國道公路警
    察局第四警察隊99年11月30日函在卷可稽。
  (二)異議人雖以前詞置辯，而自97年7 月1 日起，裝載危險物品
    車輛於交流道出口前之出口預告「右線」標誌（設於減速車
    道起點上游約1 公里處）至入口第一組速限標誌（設於加速
    車道終點下游約400 公尺處）之路段，得暫時利用緊鄰外側
    車道之車道超越前車乙節，有交通部臺灣區○道○○○路局
    97年6 月23日函在卷為憑。惟異議人自承其於嘉義交流道即
    已變換至中線車道超車，迄至266.2 公里處始再變換至外側
    車道之情，有異議人提出之聲明異議狀在卷可參，參以國道
    一號南下265.27公里處，為嘉義交流道南向入口加速車道終
    點，入口第一組速限標誌在265.45公里處，入口第二組速限
    標誌在265.6 公里處，有內政部警政署國道公路警察局第四
    警察隊100 年6 月23日函及附件交通違規現場圖、本件違規
    地點照片附卷為憑，顯見異議人利用緊鄰外側車道之車道超
    越前車之路段並非上開函示容許得暫時利用緊鄰外側車道之
    車道超車之範圍內，則異議人前揭所辯，應係事後卸責之詞
    ，洵無可採。
  (三)又異議人雖辯稱警方取締違規時並無任何證據以資為證等語
    ，惟道路交通管理處罰條例並未規定警方以攔停舉發行為人
    違規時，必須以科學儀器取得證據，此觀之道路交通管理處
    罰條例自明，況本件執行舉發警員乃依法令執行職務之公務
    員，與異議人素昧平生，並無恩怨，實無捏造事實違法取締
    之理；而警察為維持秩序，取締違規駕車僅是依法執行職務
    ，有相關行政責任及刑事責任可資擔保其行為之正當性，自
    無偏頗立場之必要，是異議人徒言警方取締無據云云，洵無
    可採。
五、依道路交通事件處理辦法第18條，裁定如主文。
中    華    民    國  100     年    6     月    30    日
                      交通法庭  法  官  姚水文
以上正本證明與原本無異。
如不服本裁定，應於收受送達後5 日內向本院提出抗告狀。
中    華    民    國   100    年    7     月    1     日
                                書記官  蔡靜雯